{"present": {"1 Singular": {"Affirmative": "coimr\u00edm", "Question": "an gcoimr\u00edm?", "Negative": "n\u00ed choimr\u00edm"}, "2 Singular": {"Affirmative": "coimr\u00edonn t\u00fa", "Question": "an gcoimr\u00edonn t\u00fa?", "Negative": "n\u00ed choimr\u00edonn t\u00fa"}, "3 Singular": {"Male": {"Affirmative": "coimr\u00edonn s\u00e9", "Question": "an gcoimr\u00edonn s\u00e9?", "Negative": "n\u00ed choimr\u00edonn s\u00e9"}, "Female": {"Affirmative": "coimr\u00edonn s\u00ed", "Question": "an gcoimr\u00edonn s\u00ed?", "Negative": "n\u00ed choimr\u00edonn s\u00ed"}}, "1 Plural": {"Compressed": {"Affirmative": "coimr\u00edmid", "Question": "an gcoimr\u00edmid?", "Negative": "n\u00ed choimr\u00edmid"}, "Extended": {"Affirmative": "coimr\u00edonn muid", "Question": "an gcoimr\u00edonn muid?", "Negative": "n\u00ed choimr\u00edonn muid"}}, "2 Plural": {"Affirmative": "coimr\u00edonn sibh", "Question": "an gcoimr\u00edonn sibh?", "Negative": "n\u00ed choimr\u00edonn sibh"}, "3 Plural": {"Affirmative": "coimr\u00edonn siad", "Question": "an gcoimr\u00edonn siad?", "Negative": "n\u00ed choimr\u00edonn siad"}, "Passive": {"Affirmative": "coimr\u00edtear", "Question": "an gcoimr\u00edtear?", "Negative": "n\u00ed choimr\u00edtear"}}, "future": {"1 Singular": {"Affirmative": "coimreoidh m\u00e9", "Question": "an gcoimreoidh m\u00e9?", "Negative": "n\u00ed choimreoidh m\u00e9"}, "2 Singular": {"Affirmative": "coimreoidh t\u00fa", "Question": "an gcoimreoidh t\u00fa?", "Negative": "n\u00ed choimreoidh t\u00fa"}, "3 Singular": {"Male": {"Affirmative": "coimreoidh s\u00e9", "Question": "an gcoimreoidh s\u00e9?", "Negative": "n\u00ed choimreoidh s\u00e9"}, "Female": {"Affirmative": "coimreoidh s\u00ed", "Question": "an gcoimreoidh s\u00ed?", "Negative": "n\u00ed choimreoidh s\u00ed"}}, "1 Plural": {"Compressed": {"Affirmative": "coimreoimid", "Question": "an gcoimreoimid?", "Negative": "n\u00ed choimreoimid"}, "Extended": {"Affirmative": "coimreoidh muid", "Question": "an gcoimreoidh muid?", "Negative": "n\u00ed choimreoidh muid"}}, "2 Plural": {"Affirmative": "coimreoidh sibh", "Question": "an gcoimreoidh sibh?", "Negative": "n\u00ed choimreoidh sibh"}, "3 Plural": {"Affirmative": "coimreoidh siad", "Question": "an gcoimreoidh siad?", "Negative": "n\u00ed choimreoidh siad"}, "Passive": {"Affirmative": "coimreofar", "Question": "an gcoimreofar?", "Negative": "n\u00ed choimreofar"}}, "past": {"1 Singular": {"Affirmative": "choimrigh m\u00e9", "Question": "ar choimrigh m\u00e9?", "Negative": "n\u00edor choimrigh m\u00e9"}, "2 Singular": {"Affirmative": "choimrigh t\u00fa", "Question": "ar choimrigh t\u00fa?", "Negative": "n\u00edor choimrigh t\u00fa"}, "3 Singular": {"Male": {"Affirmative": "choimrigh s\u00e9", "Question": "ar choimrigh s\u00e9?", "Negative": "n\u00edor choimrigh s\u00e9"}, "Female": {"Affirmative": "choimrigh s\u00ed", "Question": "ar choimrigh s\u00ed?", "Negative": "n\u00edor choimrigh s\u00ed"}}, "1 Plural": {"Compressed": {"Affirmative": "choimr\u00edomar", "Question": "ar choimr\u00edomar?", "Negative": "n\u00edor choimr\u00edomar"}, "Extended": {"Affirmative": "choimrigh muid", "Question": "ar choimrigh muid?", "Negative": "n\u00edor choimrigh muid"}}, "2 Plural": {"Affirmative": "choimrigh sibh", "Question": "ar choimrigh sibh?", "Negative": "n\u00edor choimrigh sibh"}, "3 Plural": {"Compressed": {"Affirmative": "choimrigh siad", "Question": "ar choimrigh siad?", "Negative": "n\u00edor choimrigh siad"}, "Extended": {"Affirmative": "choimr\u00edodar", "Question": "ar choimr\u00edodar?", "Negative": "n\u00edor choimr\u00edodar"}}, "Passive": {"Affirmative": "coimr\u00edodh", "Question": "ar coimr\u00edodh?", "Negative": "n\u00edor coimr\u00edodh"}}, "condi": {"1 Singular": {"Affirmative": "choimreoinn", "Question": "an gcoimreoinn?", "Negative": "n\u00ed choimreoinn"}, "2 Singular": {"Affirmative": "choimreof\u00e1", "Question": "an gcoimreof\u00e1?", "Negative": "n\u00ed choimreof\u00e1"}, "3 Singular": {"Male": {"Affirmative": "choimreodh s\u00e9", "Question": "an gcoimreodh s\u00e9?", "Negative": "n\u00ed choimreodh s\u00e9"}, "Female": {"Affirmative": "choimreodh s\u00ed", "Question": "an gcoimreodh s\u00ed?", "Negative": "n\u00ed choimreodh s\u00ed"}}, "1 Plural": {"Compressed": {"Affirmative": "choimreoimis", "Question": "an gcoimreoimis?", "Negative": "n\u00ed choimreoimis"}, "Extended": {"Affirmative": "choimreodh muid", "Question": "an gcoimreodh muid?", "Negative": "n\u00ed choimreodh muid"}}, "2 Plural": {"Affirmative": "choimreodh sibh", "Question": "an gcoimreodh sibh?", "Negative": "n\u00ed choimreodh sibh"}, "3 Plural": {"Compressed": {"Affirmative": "choimreoid\u00eds", "Question": "an gcoimreoid\u00eds?", "Negative": "n\u00ed choimreoid\u00eds"}, "Extended": {"Affirmative": "choimreodh siad", "Question": "an gcoimreodh siad?", "Negative": "n\u00ed choimreodh siad"}}, "Passive": {"Affirmative": "choimreofa\u00ed", "Question": "an gcoimreofa\u00ed?", "Negative": "n\u00ed choimreofa\u00ed"}}, "imper": {"1 Singular": {"Affirmative": "coimr\u00edm!", "Negative": "n\u00e1 coimr\u00edm!"}, "2 Singular": {"Affirmative": "coimrigh!", "Negative": "n\u00e1 coimrigh!"}, "3 Singular": {"Male": {"Affirmative": "coimr\u00edodh s\u00e9!", "Negative": "n\u00e1 coimr\u00edodh s\u00e9!"}, "Female": {"Affirmative": "coimr\u00edodh s\u00ed!", "Negative": "n\u00e1 coimr\u00edodh s\u00ed!"}}, "1 Plural": {"Compressed": {"Affirmative": "coimr\u00edmis!", "Negative": "n\u00e1 coimr\u00edmis!"}, "Extended": {"Affirmative": "coimr\u00edodh muid!", "Negative": "n\u00e1 coimr\u00edodh muid!"}}, "2 Plural": {"Affirmative": "coimr\u00edg\u00ed!", "Negative": "n\u00e1 coimr\u00edg\u00ed!"}, "3 Plural": {"Compressed": {"Affirmative": "coimr\u00edd\u00eds!", "Negative": "n\u00e1 coimr\u00edd\u00eds!"}, "Extended": {"Affirmative": "coimr\u00edodh siad!", "Negative": "n\u00e1 coimr\u00edodh siad!"}}, "Passive": {"Affirmative": "coimr\u00edtear!", "Negative": "n\u00e1 coimr\u00edtear!"}}, "pastConti": {"1 Singular": {"Affirmative": "choimr\u00ednn", "Question": "an gcoimr\u00ednn?", "Negative": "n\u00ed choimr\u00ednn"}, "2 Singular": {"Affirmative": "choimr\u00edte\u00e1", "Question": "an gcoimr\u00edte\u00e1?", "Negative": "n\u00ed choimr\u00edte\u00e1"}, "3 Singular": {"Male": {"Affirmative": "choimr\u00edodh s\u00e9", "Question": "an gcoimr\u00edodh s\u00e9?", "Negative": "n\u00ed choimr\u00edodh s\u00e9"}, "Female": {"Affirmative": "choimr\u00edodh s\u00ed", "Question": "an gcoimr\u00edodh s\u00ed?", "Negative": "n\u00ed choimr\u00edodh s\u00ed"}}, "1 Plural": {"Compressed": {"Affirmative": "choimr\u00edmis", "Question": "an gcoimr\u00edmis?", "Negative": "n\u00ed choimr\u00edmis"}, "Extended": {"Affirmative": "choimr\u00edodh muid", "Question": "an gcoimr\u00edodh muid?", "Negative": "n\u00ed choimr\u00edodh muid"}}, "2 Plural": {"Affirmative": "choimr\u00edodh sibh", "Question": "an gcoimr\u00edodh sibh?", "Negative": "n\u00ed choimr\u00edodh sibh"}, "3 Plural": {"Compressed": {"Affirmative": "choimr\u00edd\u00eds", "Question": "an gcoimr\u00edd\u00eds?", "Negative": "n\u00ed choimr\u00edd\u00eds"}, "Extended": {"Affirmative": "choimr\u00edodh siad", "Question": "an gcoimr\u00edodh siad?", "Negative": "n\u00ed choimr\u00edodh siad"}}, "Passive": {"Affirmative": "choimr\u00edt\u00ed", "Question": "an gcoimr\u00edt\u00ed?", "Negative": "n\u00ed choimr\u00edt\u00ed"}}, "subj": {"1 Singular": {"Affirmative": "go gcoimr\u00ed m\u00e9", "Negative": "n\u00e1r choimr\u00ed m\u00e9"}, "2 Singular": {"Affirmative": "go gcoimr\u00ed t\u00fa", "Negative": "n\u00e1r choimr\u00ed t\u00fa"}, "3 Singular": {"Male": {"Affirmative": "go gcoimr\u00ed s\u00e9", "Negative": "n\u00e1r choimr\u00ed s\u00e9"}, "Female": {"Affirmative": "go gcoimr\u00ed s\u00ed", "Negative": "n\u00e1r choimr\u00ed s\u00ed"}}, "1 Plural": {"Compressed": {"Affirmative": "go gcoimr\u00edmid", "Negative": "n\u00e1r choimr\u00edmid"}, "Extended": {"Affirmative": "go gcoimr\u00ed muid", "Negative": "n\u00e1r choimr\u00ed muid"}}, "2 Plural": {"Affirmative": "go gcoimr\u00ed sibh", "Negative": "n\u00e1r choimr\u00ed sibh"}, "3 Plural": {"Affirmative": "go gcoimr\u00ed siad", "Negative": "n\u00e1r choimr\u00ed siad"}, "Passive": {"Affirmative": "go gcoimr\u00edtear", "Negative": "n\u00e1r choimr\u00edtear"}}, "verbal noun": "coimri\u00fa", "verbal adjective": "coimrithe"}